# 单 50 计算方式

提问人：13469987936 时间：2019-03-07 10:25:32
请教陈版主，在计算单 50 时，以前营业收入是不包含营业外收入的，但是现在其他收益是否算营业收入呢？

回答人：chenyiwei
“单 50”具体是指什么？是会计、税务还是证券监管方面的指标？其计算所依据的文件规定？